臺灣高等法院臺中分院刑事判決
111年度交上訴字第631號
上  訴  人
即  被  告  史軒  


選任辯護人  陳健律師
上列上訴人因過失致死案件，不服臺灣臺中地方法院110年度交
訴字第300號中華民國111年1月13日第一審判決（起訴案號：臺
灣臺中地方檢察署110年度偵字第9652號），提起上訴，本院判
決如下：
    主  文
上訴駁回。
史軒緩刑貳年，並應依附件二調解筆錄內容一支付損害賠償金額
。
    事實及理由
一、本案經本院審理結果，認第一審判決認事用法及量刑均無不
    當，應予維持，並引用第一審判決書記載之犯罪事實、證據
    及理由（如附件一）。
二、被告上訴意旨略以：㈠被告固然有過失，有注意義務違反的
    情形，但肇事事故現場位於交叉路口，該處的車道分向限制
    雙黃線已斑驳不明顯，且被告於迴轉時經由父親提醒後有特
    別留意後方有無來車，事故發生時，被告車輛業已橫向於車
    道並準備迴轉至對向車道，被害人應可明顯看見被告車輛處
    於迴轉狀態，故從客觀來看，被告注意義務違反程度有限，
    原判決量處有期徒刑8月難謂無過重情形；㈡調解目的係針對
    損害賠償範圍、數額進行協調，雙方認知有差異乃再所難免
    ，故民事調解成立與否不應作為認定被告有無執行刑罰必要
    之事由；且本案是過失犯罪，被告經此事已有所震撼警惕，
    並無再犯的跡象，符合法院加強緩刑宣告實施要點第二點之
    規定，足認有暫不執行之適當事由；又本件固然因事故造成
    被害人寶貴性命之喪失，但以被告之品性、前科、肇事過程
    、犯後態度等情來看，是否仍有必須執行刑罰以矯正被告疏
    失行為之必要性，誠值思索；㈢請鈞院撤銷原判決，從輕量
    刑，並給予緩刑之宣告等語（惟於本院審理期間，被告業與
    告訴人、被害人家屬達成和解，總計賠償新臺幣《下同》261
    萬元）。
三、然查：
  ㈠按量刑之輕重，係屬事實審法院得依職權自由裁量之事項，
    苟於量刑時，已依行為人之責任為基礎，並斟酌刑法第57條
    各款所列情狀，而未逾越法定範圍，又未濫用其職權，即不
    得遽指為違法；且在同一犯罪事實與情節，如別無其他加重
    或減輕之原因，下級審量定之刑，亦無過重或失輕之不當情
    形，則上級審法院對下級審法院之職權行使，原則上應予尊
    重。
  ㈡本案原判決認被告犯刑法第276條之過失致人於死罪之事證明
    確，且被告符合自首減輕其刑之規定，並說明量刑之理由為
    ：爰審酌被告應注意駕車變換車道時，應讓直行車先行，並
    注意安全距離；在設有禁止迴車標誌或劃有分向限制線之路
    段，禁止超車線、禁止變換車道線之路段，不得迴車，竟疏
    未注意及此，致生本件道路交通事故，並造成被害人死亡之
    無法彌補損害，其行為實有不該，考量本件被告業已坦承犯
    行，就刑事責任並無推諉，且多次與告訴人進行調解，因與
    告訴人就賠償金額有所差距致調解未果，然民事調解成立與
    否，事涉個人資力，亦難謂即認被告犯後態度不佳，復衡酌
    被告就本件車禍發生之過失程度、告訴人亦有超速行駛及未
    注意車前狀況之過失，及被告自陳之教育程度、職業、家庭
    及經濟狀況等一切情狀，量處有期徒刑8月。經核原判決已
    具體斟酌刑法第57條各款所列情形而為量定，未逾法定刑之
    範圍，亦與罪刑相當原則、比例原則無違，要無輕重失衡或
    偏執一端之情形。再者，被告並未提出其他有利之證據及辯
    解，藉以指摘或表明第一審判決有何採證認事、用法或量刑
    等足以影響判決本旨之不當或違法而構成應予撤銷之情形，
    難認有據。
  ㈢綜上所述，被告所提前揭上訴理由，不足以動搖原判決所為
    事實認定或量刑判斷，其上訴無理由，應予駁回。
四、末查，本院審酌被告未曾因故意犯罪而受有期徒刑以上刑之
    宣告，此有臺灣高等法院被告前案紀錄表在卷可稽，此次因
    駕車不慎肇事觸犯刑典，已於本院與告訴人、被害人家屬達
    成和解，共計支付261萬元賠償金，有卷附調解筆錄得憑，
    堪信被告經此教訓，應知所警惕，當無再犯之虞。本院斟酌
    上情，認被告所受本案刑之宣告，以暫不執行為適當，爰併
    予宣告緩刑2年，以勵自新。再衡酌被告固已與告訴人、被
    害人家屬達成和解，然尚未給付完畢，為確保被告能依約履
    行，爰依刑法第74條第2項第3款規定，命被告應依調解筆錄
    內容一支付損害賠償金額（如附件二所示）。
據上論斷，應依刑事訴訟法第368條、第373條，刑法第74條第1
項、第2項第3款，判決如主文。
本案經檢察官蔣忠義提起公訴，檢察官張慧瓊到庭執行職務。
中    華    民    國    111   年    5     月    19    日
          刑事第五庭　　審判長法　官　鄭　永　玉
　　　　　　　　　　　　　　　法　官　許　文　碩
　　　　　　　　　　　　　　　法　官　周　莉　菁
以上正本證明與原本無異。
如不服本判決應於收受送達後20日內向本院提出上訴書狀，其未
敘述上訴之理由者，並得於提起上訴後20日內向本院補提理由書
（均須按他造當事人之人數附繕本）「切勿逕送上級法院」。因
疫情而遲誤不變期間，得向法院聲請回復原狀。

                              書記官  王  朔  姿 
　　　　　　　　　　　　　　　
中　　華　　民　　國　　111 　年　　5 　　月　　19　　日